臺灣基隆地方法院刑事判決
                                   109 年度金訴字第64號
公  訴  人  臺灣基隆地方檢察署檢察官
被      告  林怡君




上列被告因詐欺等案件，經檢察官提起公訴（109 年度偵字第75
6 號），被告於準備程序中就被訴事實為有罪之陳述，經告以簡
式審判之旨，並聽取意見，本院合議庭裁定由受命法官獨任進行
簡式審判程序後，依檢察官聲請改依協商程序而為判決，茲判決
如下：
    主  文
林怡君犯三人以上共同冒用政府機關及公務員名義詐欺取財罪，
處有期徒刑壹年肆月。緩刑肆年，並應於緩刑期間內，依附件二
即本院一○九年度附民移調字第二二三號調解筆錄之條件賠償告
訴人徐旭寬。
    事實及理由
一、本件除證據部分補充「被告林怡君於本院民國109 年9 月 3
    日準備程序、109 年9 月24日審判、協商程序時之自白」；
    犯罪所得聲請沒收部分不予引用外，其餘犯罪事實、證據及
    應適用之法條，均引用臺灣基隆地方檢察署檢察官起訴書（
    如附件一）之記載。
二、認罪協商
㈠、本件經檢察官與被告於審判外達成協商之合意且被告已認罪
    ，其合意內容為：
  ⒈被告林怡君犯刑法第339 條之4 第1 項第1 、2 款之三人以
    上共同冒用政府機關及公務員名義詐欺取財罪，願受有期徒
    刑1 年4 月，緩刑4 年，並應於緩刑期間內依本院109 年度
    附民移調字第223 號調解筆錄（如附件二）之條件，賠償告
    訴人徐旭寬之宣告。
  ⒉備註事項：
    被告於本案擔任車手所得新臺幣（下同）6,900 元報酬，雖
    為其犯罪所得，惟被告倘依前開調解筆錄履行，已足達沒收
    剝奪犯罪所得之目的，且如被告不依約履行，告訴人亦得持
    調解筆錄作為強制執行名義，是如再宣告沒收前開6,900 元
    報酬，將使被告承受過多之不利益，爰不再聲請沒收。
㈡、經查，上開協商合意並無刑事訴訟法第455 條之4 第1 項所
    列情形之一，檢察官聲請改依協商程序而為判決，本院爰不
    經言詞辯論，於協商合意範圍內為協商判決，合予敘明。
三、應適用之法條：刑事訴訟法第455 條之4 第2 項、第455 條
    之8 、第273 條之1 第1 項、第284 條之1 、第299 條第 1
    項前段。
四、本判決除有刑事訴訟法第455 條之4 第1 項第1 款、第2 款
    、第4 款、第6 款、第7 款所定情形之一，或違反同條第 2
    項規定者外，不得上訴。
五、如有上開可得上訴情形，得自收受判決送達之日起20日內，
    向本院提出上訴狀（應附繕本），上訴於臺灣高等法院。
六、本案經檢察官劉星汝提起公訴，檢察官張長樹到庭執行職務
    。
中　　華　　民　　國　 109　　年　　9 　　月　　30　　日
                  刑事第二庭    法　官　施又傑
以上正本證明與原本無異。
本判決除有刑事訴訟法第455 條之4 第1 項第1 款、第2 款、第
4 款、第6 款、第7 款所定情形之一，或違反同條第2 項規定者
外，不得上訴。
如有前揭除外情形，如不服本判決應於收受送達後20日內向本院
提出上訴書狀，並應敘述具體理由；其未敘述上訴理由者，應於
上訴期間屆滿後20日內向本院補提理由書(均須按他造當事人之
人數附繕本)「切勿逕送上級法院」。
中　　華　　民　　國　　109 　年　　9 　　月　　30　　日
                                書記官　連懿婷
附錄本案論罪科刑法條全文：
中華民國刑法第339 條之4
犯第339 條詐欺罪而有下列情形之一者，處1 年以上7 年以下有
期徒刑，得併科1 百萬元以下罰金：
一、冒用政府機關或公務員名義犯之。
二、三人以上共同犯之。
三、以廣播電視、電子通訊、網際網路或其他媒體等傳播工具，
    對公眾散布而犯之。
前項之未遂犯罰之。
洗錢防制法第14條
有第二條各款所列洗錢行為者，處7 年以下有期徒刑，併科新臺
幣5 百萬元以下罰金。
前項之未遂犯罰之。
前二項情形，不得科以超過其特定犯罪所定最重本刑之刑。
【附件一】
臺灣基隆地方檢察署檢察官起訴書
                                    109 年度偵字第756 號
    被　　　告　林怡君　女　23歲（民國00年0 月00日生）
                        住○○市○○區○○○路○段00號 3
                          樓之8
                        居臺北市○○區○○○路○段0 號 4
                          樓（兼送達址）
                        國民身分證統一編號：Z000000000號
上列被告因詐欺等案件，已經偵查終結，認應提起公訴，茲將犯
罪事實及證據並所犯法條分敘如下：
        犯罪事實
一、林怡君（所涉違反組織犯罪條例第3 條第1 項後段之參與犯
    罪組織罪嫌，因本案並非其參與詐欺犯罪組織後之首次犯行
    ，非本件起訴之犯罪事實）自民國108 年8 月中旬起，加入
    由葉柏賢（微信暱稱「鳥仔」，無證據顯示有參與本案犯行
    ）、真實姓名年籍不詳之微信暱稱「包皮」、「辣比小新」
    之人等成員所組成之詐欺集團，由「包皮」、「辣比小新」
    擔任「車手頭」，林怡君擔任「取簿手」及「車手」之角色
    ，負責依車手頭指示領取裝有被害人之現金之包裹，並依指
    示將包裹內現金轉交給真實姓名年籍不詳之人，約定每次可
    分得該次包裹價值2%之報酬，林怡君遂與上開詐欺集團成員
    共同意圖為自己不法之所有，基於3 人以上冒用公務員名義
    犯詐欺取財及隱匿特定犯罪所得去向而洗錢之犯意聯絡，先
    由該詐欺集團內之不詳成員於108 年9 月9 日10時許，以電
    話聯繫徐旭寬，佯裝為健保局員工及警察，向徐旭寬誆稱其
    健保卡遭盜用且涉嫌刑事案件，須將帳戶內現金提領出來並
    交付與指定之人以供釐清案情云云，使徐旭寬陷於錯誤，而
    依指示將其申辦之中國信託銀行基隆分行帳號000000000000
    號帳戶內現金新臺幣（下同）34萬4000元提領出來，並依上
    開詐騙集團成員指示，於同日14時30分許，在基隆市○○區
    ○○○街000 號前，將包裝34萬4000元之包裹交付與林怡君
    。林怡君取得前開包裹後，即搭乘計程車至新北市三重區之
    三和國中捷運站，於捷運站內廁所將前開包裹交付與真實姓
    名年籍不詳之男子而製造金流斷點，以此方式掩飾、隱匿該
    等犯罪所得款項之去向。嗣因徐旭寬察覺有異報警處理，經
    警循線查獲。
二、案經徐旭寬訴請基隆市警察局第四分局報告偵辦。
        證據並所犯法條
一、證據清單及待證事實：
編號 證據名稱 待證事實  ㈠ 被告林怡君於警詢及偵訊中之供述。 坦承其於108年8月中旬某日加入詐欺集團擔任車手，且於108年9月9日14時許依詐騙集團成員之指示至基隆市○○區○○○街000號前，向告訴人徐旭寬拿取內含現金34萬4000元之包裹1只，嗣其即前往新北市三和國中捷運站，將其取得之包裹交付與真實姓名年籍不詳之男子等事實。  ㈡ 證人即告訴人徐旭寬於警詢及偵訊時之證述。 告訴人徐旭寬於108年9月9日10時許接獲詐騙電話，嗣受騙交付現金34萬4000元之經過。  ㈢ 中國信託銀行基隆分行帳號000000000000號帳戶存摺之交易明細影本2紙。 證明告訴人接獲詐騙電話後，即於其帳戶內提領現金34萬4000元之事實。  ㈣ 告訴人所攝之被告照片2張。 被告於108年9月9日14時許至上址向告訴人拿取內含現金34萬4000元之包裹1只之事實。 ㈤ 被告持用之門號0000000000號之行動上網歷程查詢資料1紙。 證明被告於108年9月9日12時許至15時19分許之間，曾至基隆市安樂區樂利三街及新北市三重區三和路一帶之事實。 
二、核被告林怡君所為，係犯洗錢防制法第14條第1 項之洗錢、
    刑法第339 條之4 第1 項第1 款、第2 款之三人以上冒用公
    務員名義，犯加重詐欺取財等罪嫌。被告與葉柏賢等人所共
    組之詐欺集團成員間，就前開犯行，有犯意聯絡及行為分擔
    ，為共同正犯。其所犯上開罪嫌，係以一行為觸犯數罪名之
    想像競合犯，請依刑法第55條之規定，從一重論以加重詐欺
    取財罪嫌。又被告犯罪所得為6900元，請依刑法第38 條之 
    1 第1 、3 項宣告沒收之，並於全部或一部不能沒收或不宜
    執行沒收時，追徵其價額。
三、依刑事訴訟法第251 條第1 項提起公訴。
    此　致
臺灣基隆地方法院
中　　華　　民　　國　　109 　年　　4 　　月　　30　　日
                              檢  察  官  劉 星 汝
本件正本證明與原本無異
中　　華　　民　　國　　109 　年　　5 　　月　　8 　　日
                              書  記  官  張    富
附錄本案所犯法條全文
中華民國刑法第339 條之4
犯第339 條詐欺罪而有下列情形之一者，處1 年以上7 年以下有
期徒刑，得併科1百萬元以下罰金：
一、冒用政府機關或公務員名義犯之。
二、三人以上共同犯之。
三、以廣播電視、電子通訊、網際網路或其他媒體等傳播工具，
    對公眾散布而犯之。
前項之未遂犯罰之。
洗錢防制法第2 條
本法所稱洗錢，指下列行為：
一、意圖掩飾或隱匿特定犯罪所得來源，或使他人逃避刑事追訴
    ，而移轉或變更特定犯罪所得。
二、掩飾或隱匿特定犯罪所得之本質、來源、去向、所在、所有
    權、處分權或其他權益者。
三、收受、持有或使用他人之特定犯罪所得。
洗錢防制法第14條
有第二條各款所列洗錢行為者，處7 年以下有期徒刑，併科新臺
幣5 百萬元以下罰金。
前項之未遂犯罰之。
前二項情形，不得科以超過其特定犯罪所定最重本刑之刑。
【附件二】
臺灣基隆地方法院調解筆錄  
                              109 年度附民移調字第223 號
聲  請  人  徐旭寬  （年籍資料詳卷） 
相  對  人  林怡君　住○○市○○區○○○路○段00號3 樓之
                      8
                    居臺北市○○區○○○路○段0 號4 樓
                    身分證統一編號：Z000000000號 
上列當事人間因109 年度附民移調字第223 號就本院109 年金訴
字第64號詐欺等案件刑事附帶民事訴訟請求損害賠償聲請調解事
件，於中華民國109 年9 月24日下午2 時30分，在本院刑事第四
法庭公開審判時，調解成立，茲記其大要如下：
一、出席人員：
    法    　官　施又傑
    書  記  官　連懿婷
    通　    譯　高郁鈞
二、到場調解關係人：
    聲  請  人  徐旭寬  到
    相  對  人  林怡君  到
三、調解成立內容：
  ㈠相對人願給付聲請人新臺幣（下同）參拾肆萬肆仟元。
  ㈡給付方式：相對人願自民國（下同）一百零九年十月起，按
    月於每月十五日前，給付捌仟元至聲請人指定之中國信託商
    業銀行基隆分行帳戶（帳號：000000000000號），至全部清
    償為止（共四十三期），如有一期未履行，視為全部到期。
  ㈢聲請人其餘請求拋棄。
  ㈣聲請程序費用各自負擔。
以上調解筆錄當庭交當事人閱覽兩造均承認無訛簽名蓋章於後：
     
                  　　聲請人  徐旭寬
　　                  相對人  林怡君
中　　華　　民　　國　 109　　年　　9 　　月　　24　　日
                  臺灣基隆地方法院刑事第二庭
                      書記官  連懿婷
                      法　官  施又傑
以上正本證明與原本無異。
中　　華　　民　　國　 109　　年　　9 　　月　　24　　日
                      書記官  連懿婷